【裁判字號】    91,上易,1939
【裁判日期】    920121
【裁判案由】    竊盜
【裁判全文】
臺灣高等法院刑事判決                          九十一年度上易字第一九三九號
    上  訴  人
    即  被  告  丁○○  男  二.
右上訴人因竊盜案件，不服臺灣士林地方法院九十一年度易緝字第二六號，中華民國
九十一年四月二十九日第一審判決（起訴案號：臺灣士林地方法院檢察署八十九年度
偵字第三四七八號、移送併辦部分：臺灣板橋地方法院檢察署八十九年度偵字第一八
三七九號）提起上訴，本院判決如左：
    主  文
原判決撤銷。
丁○○共同連續攜帶兇器竊盜，累犯，處有期徒刑壹年陸月。
扣案如附表一所示之物均沒收。
    事  實
一、丁○○前因違反麻醉藥品管理條例案件，於民國八十五年五月三日經臺灣板橋地
    方法院以八十五年簡字第三三號判決有期徒刑四月確定，並於民國八十五年六月
    十九日易科罰金執行完畢。竟不知悔改，單獨一人或與綽號「雙生仔」之李宏名
    （另經原審於九十一年三月七日以八十九年度易字第一０一三號判決判處有期徒
    刑一年四月）共同基於為自己不法所有之概括犯意：（一）丁○○與李宏名二人
    ，先由丁○○經其女友之姐張淑真同意，而以張淑真名義於八十九年三月二十六
    日至臺北縣蘆洲市○○○路五十號之「松旺汽車公司」租得之車牌號碼七Ｆ─三
    ０二六號自用小貨車利用為犯案工具。於八十九年三月二十八日凌晨四時許，由
    李宏名駕駛上開小貨車，停放在設於臺北市○○區○○街、粉寮街口之三美實業
    廠辦大樓工地鐵籬門口，二人共同攜帶丁○○所有如附表一所示之手電筒二支、
    及客觀上足以傷害人身之兇器電纜剪二把，自該工地前鐵籬小門侵入該無人居住
    之工地內，以上開電纜剪剪斷電纜線後，合力將三美實業廠所有如附表三所示價
    值約新台幣（下同）六十四萬元之電纜線搬運至小貨車上，得手後正欲離去之際
    ，為工地對面大樓管理人員池明賞發覺報警，當場逮捕丁○○，李宏名則趁隙逃
    逸。警方並隨在前開小貨車上扣得如附表一所示之電纜剪、手電筒各兩把及附表
    三所示之電纜線一批。（二）丁○○及李宏名復賡續同前之概括犯意，於八十九
    年九月二十二日凌晨三、四時許，以李宏名所有之小貨車鑰匙在臺北縣蘆洲市○○路二一八巷內水楠停車場，竊取甲○○所有引擎號碼ＱＤ─00000000
    Ａ、車牌號碼二Ｇ─一四六二號之淺藍色自小客貨車一輛。嗣於同年月二十六日
    上午十時四十分許，丁○○駕駛該車搭載李宏名及姓名年籍不詳綽號「大志」之
    成年男子行經臺北市○○路三十三號前為警攔檢查獲，李宏名及該男子則乘隙逃
    逸，並在該車上扣得如附表二所示之銅線剪、鐵鎚、小型尖刀、西瓜刀、美工刀
    、鑰匙等物。（三）於八十九年十月三十日，丁○○並承前揭犯意，侵入由洪進
    興（侵入建築物部分，業經告訴）擔任經理位於臺北縣五股鄉○○○路四十二號
    合輝企業有限公司內，竊取如附表四所示價值約三十萬元之物品及現金。（四）
    於八十九年十月三十一日，丁○○復承前揭犯意，侵入臺北縣蘆洲市○○街七十
    六號盧正安之住處（侵入住宅部分未據告訴），竊取盧正安所有身份證一枚、玉
    佩二塊、電視遊樂器一台，及掌上型電動玩具一台，價值約一萬元。
二、案經臺北市政府警察局內湖分局移送臺灣士林地方法院檢察署檢察官聲請簡易判
    決處刑，原審改依通常程序審理，及臺灣板橋地方法院檢察署檢察官移送併案審
    理（九十一年度偵緝字第七００號、九十一年度偵字第一九六四０號）。
  理  由
一、（一）就竊取三美實業廠財物之部分：訊據被告丁○○固坦承有與李宏名駕駛車
    牌號碼七Ｆ─三０二六號自用小貨車，停放在設於臺北市○○區○○街、粉寮街
    口之三美實業廠辦大樓工地鐵籬門口，並進入該工地之情，惟矢口否認有何不法
    意圖，辯稱其並未攜帶兇器進入工地，該等手電筒及電纜剪等物均係工地之物，
    且當時是要撿破銅爛鐵，並沒有要竊盜之意云云。惟查該等事實業據證人即三美
    實業社負責人乙○○於警訊及原審審理中指訴失竊情節甚詳（分見臺灣士林地方
    法院檢察署八十九年度偵字第三四七八號卷第八頁，及原審八十九年易字第一０
    一三號卷第一宗第四十九頁至第五十頁），並經證人池明賞於警訊及原審審理時
    證述案發當天伊人在工地對面二樓，看到小貨車停在對面的工地側地，有兩、三
    個人在搬電線，他們看到伊以後，跑進去工地裡面躲起來，伊報警處理，警察到
    時只抓到一名等情明確（見原審八十九年易字第一０一三號刑事卷宗第一宗第四
    十四頁）；另共犯李宏名於原審審理時亦供述其當時與被告丁○○是一起去工地
    ，當時是要一起去偷電纜線，是被告丁○○剪斷電纜線組成整捆，其才搬到車上
    ，其看到對面工地有人看到，就到地下一樓去告訴被告丁○○，後來其往後門跑
    ，被告丁○○為了開車，所以往前門跑，結果被抓到等語（見原審八十九年易字
    第一０一三號刑事卷第二宗第二十三頁背面）；參以被告丁○○前已於警訊中坦
    承確實有與共同被告李宏名至現場竊取電纜線等情（見臺灣士林地方法院檢察署
    八十九年度偵字第三四七八號卷第五頁背面），且有贓物認領保管收據、松旺汽
    車函覆汽車出租合約各一紙、如附表一、三之電纜剪、手電筒、電纜線等物扣案
    可證，足認其所辯並不足採，被告此部分之犯行堪以認定。（二）就竊取被害人
    甲○○自小客貨車之部分：訊據被告丁○○固坦承有駕駛甲○○所有引擎號碼Ｑ
    Ｄ─00000000Ａ、車牌號碼二Ｇ─一四六二號之淺藍色自小客貨車一輛
    之事實，惟矢口否認有何竊盜之行為。辯稱該台車輛係共同被告李宏名所竊取，
    然後再借予其云云。惟查右揭事實業據被害人甲○○於警訊中指述明確（見臺灣
    板橋地方法院檢察署八十九年度偵字第一八三七九號卷第七頁），復有贓物認領
    保管收據一紙在卷可稽（同見前開偵卷第九頁）。參以被告前於本院調查中供稱
    李宏名下手竊取之際其有在現場，當時也是其載李宏名至現場等語（見本院九十
    一年七月二十九日訊問筆錄第四頁），衡情，被告既搭載李宏名至現場竊車，事
    後又駕駛開車為警查獲，其與李宏名間當有犯意之聯絡及行為之分擔，是其所辯
    未參與竊盜云云，並不足採，此部分之犯行亦堪以認定。（三）就竊取被害人合
    輝企業有限公司及盧正安之財物部分：訊據被告矢口否認有何竊取合輝企業有限
    公司及盧正安之財物之犯行，辯稱其已甚久未回其於臺北縣蘆洲市○○○道六十
    六號三樓之住處，且其於該處之房間係與其弟戊○○所共用，其並不知道何以會
    從該房間內搜出合輝企業有限公司及盧正安之財物云云。惟查被害人合輝企業有
    限公司及盧正安之財物失竊之情，業據證人邱素芬（即被害人盧正安之配偶）及
    證人洪進興（即合輝企業有限公司之經理）於警訊或偵查中指述綦詳（分見臺灣
    板橋地方法院檢察署九十年度偵字第六二七七號卷第二十三頁至第二十六頁、第
    四十二頁）並有贓物認領保管收據二紙（同見前開偵卷第三十二頁至第三十三頁
    ）、失竊報告及臺北縣警察局蘆洲分局受理刑事案件報案三聯單各一紙（同見前
    開偵卷第三十四頁至第三十五頁）在卷足憑。而臺北市政府警察局保安警察大隊
    第二中隊之員警，持臺灣板橋地方法院檢察署檢察官所核發之搜索票，至被告位
    於臺北縣蘆洲市○○○道六十六號三樓之住處所搜出屬於合輝企業有限公司及盧
    正安之財物，係被告帶回家中放置之物，分據證人即被告之母親丙○○及被告之
    弟戊○○於警訊中供述明確（同見前開偵卷第十九頁至第二十二頁），復有臺灣
    板橋地方法院檢察署檢察官搜索票及搜索扣押證明筆錄各一份（同見前開偵卷第
    十二頁至第十三頁）在卷可稽。徵諸丙○○及戊○○分為被告之母親與弟弟，當
    無設詞構陷之理，足證被告所辯其並未竊取合輝企業有限公司及盧正安之財物云
    云，並不足採，從而被告此部分之犯行亦堪認定。綜上所述，本件被告所為數次
    竊盜行為均堪認定，其所辯均不足採。
二、查扣案之電纜剪，構成部分為金屬材質，外型具尖銳鋒刃，以之揮刺、擊打，足
    可害命，自具客觀危險性而為兇器。核被告數次所為，係犯刑法第三百二十一條
    第一項第三款之攜帶兇器竊盜罪（就竊取三美實業廠之財物部分）、刑法第三百
    二十條之普通竊盜罪（就竊取甲○○車輛部分及竊取盧正安財物部分）、刑法第
    三百二十條之普通竊盜罪與刑法第三百零六條之侵入建築物罪（就竊取合輝企業
    有限公司財物部分，因被告否認犯行，無證據證明其係夜間侵入有人居住之建築
    物，故認被告係於日間侵入建築物竊盜）。被告就竊取三美實業廠之財物與竊取
    甲○○車輛部分之犯行，均與李宏名有犯意聯絡與行為分擔，為共同正犯。被告
    數次犯行間，時間緊接，所犯為構成要件相同之罪名，係基於概括犯意所為，應
    依連續犯之規定，論以情節較重之攜帶兇器竊盜罪一罪論處，並加重其刑。檢察
    官移送併辦部分（臺灣板橋地方法院檢察署八十九年度偵字第一八三七九號卷、
    九十一年偵緝字第七００號卷、九十一偵字第一九六四０號卷），與本件經起訴
    論罪科刑之部分有連續犯之裁判上一罪關係；其中臺灣板橋地方法院檢察署八十
    九年度偵字第一八三七九號卷與九十一年偵字第一九六四０號卷並均為相同竊取
    甲○○所有前揭車輛之事實。是該等部分雖未據起訴，但仍為起訴效力所及，自
    應併予審理。被告曾有違反麻醉藥品管理條例及竊盜等前科犯行，其中違反麻醉
    藥品管理條例案件，經臺灣板橋地方法院八十五年檢字第三三號判決有期徒刑四
    月確定，並於八十五年六月十九日易科罰金執行完畢，有本院被告全國前案紀錄
    表一份附卷可按。其受有期徒刑執行完畢，五年以內再犯有期徒刑以上之罪，為
    累犯，應依法加重其刑，並與前開連續犯加重部分，依刑法第七十條之規定遞加
    重其刑。
三、本件原審於審酌一切證據後，對被告予以論罪科刑，固非無見。惟被告另有於同
    一概括犯意下竊盜合輝企業有限公司及盧正安之財物部分之犯行，此為原審所不
    及審酌。是被告上訴空言否認犯罪，指摘原審判決不當，固無理由，然原審既有
    前揭未及審酌之處，自仍應由本院將原判決撤銷改判。爰審酌被告四肢健全，不
    思自食其力、犯罪之動機、目的、手段、雖攜帶兇器行竊並未行兇、曾犯竊盜罪
    、被害人所受損害及犯罪後之態度等一切情狀，量處如主文所示之刑。扣案如附
    表一之電纜剪、手電筒各二把，被告雖否認為其所有，惟被告於檢察官偵查時已
    承認手電筒係其所有，共犯李宏名於原審亦供稱該扣案物為被告所有，是被告雖
    辯稱該等物品非其所有，並不足採，如附表一之電纜剪及手電筒為被告所有且係
    供犯罪所用之物，併予宣告沒收。又被告竊取甲○○所有車牌號碼二Ｇ─一四六
    二號之車輛所用之鑰匙未經扣案，亦不知何人所有，故不另為沒收之宣告。另查
    獲該被告所竊取甲○○所有前揭車輛時，其上尚有如附表二所示之物，被告否認
    與本件犯罪有關，亦無證據證明與被告竊盜之行為有關，核與沒收之要件不合，
    爰不另為沒收之宣告。
據上論斷，應依刑事訴訟法第三百六十九條第一項前段、第三百六十四條、第二百九
十九條第一項前段，刑法第二十八條、第五十六條、第三百二十一條第一項第三款、
第四十七條、第三十八條第一項第二款判決如主文。
本案經檢察官蔡瑞宗到庭執行職務
中      華      民      國     九十二   年       一     月     二十一   日
                                     臺灣高等法院刑事第十七庭
                                         審判長  法  官  許  宗  和
                                                 法  官  許  錦  印
                                                 法  官  王  炳  梁
右正本證明與原本無異。
不得上訴。
                                                 書記官  廖  艷  莉
中      華      民      國     九十二   年       一     月     二十三   日
附錄：本案論罪科刑法條全文
附錄法條：
刑法第三百二十一條
犯竊盜罪而有左列情形之一者，處六月以上五年以下有期徒刑：
一、於夜間侵入住宅或有人居住之建築物、船艦或隱匿其內而犯之者。
二、毀越門扇、牆垣或其他安全設備而犯之者。
三、攜帶兇器而犯之者。
四、結夥三人以上而犯之者。
五、乘火災、水災或其他災害之際而犯之者。
六、在車站或埠頭而犯之者。
前項之未遂犯罰之。
附表一
品  名          數量
電纜剪（大）    壹把
電纜剪（小）    壹把
手電筒（大）    壹把
手電筒（小）    壹把
附表二
品      名      數量
大型銅線剪      壹把
中型銅線剪      壹把
鐵      鎚      壹支
小型尖刀        壹把
西  瓜  刀      壹把
美  工  刀      貳把
鑰      匙      貳把
附表三
品  名              單        位  數      量
耐熱八百五十度Ｃ線  六十平方      五百米
同右                一百平方      一百五十米
同右                二百平方      三百五十米
同右                二百五十平方  三百米
普通線              二二平方      五百米
同右                五十平方      一百六十米
同右                六十平方      九百米
同右                八十平方      一百米
同右                一百平方      一千四百米
同右                二百五十平方  一千米
附表四
品  名          數  量
影印機          一  部
列表機          二  部
移動式冷氣機    一  部
空白支票        二十五張
現金            一萬八千六百六十五元


司法院資訊處製作；財團法人民間司法改革基金會備份。
